臺灣彰化地方法院刑事判決　　　　　　　 96年度訴字第192號
公　訴　人　臺灣彰化地方法院檢察署檢察官
被　　　告　甲○○
　　　　　　　　　　現另案在臺灣彰化監獄彰化分監執行中
上列被告因搶奪案件，經檢察官提起公訴（九十六年度偵字八三
五號），被告於準備程序中就被訴事實為有罪之陳述，經告知簡
式審判程序之旨，並聽取公訴人、被告之意見後，由本院合議庭
裁定由受命法官獨任進行簡式審判程序，判決如下：
    主  文
甲○○意圖為自己不法之所有，而搶奪他人之動產，處有期徒刑
捌月。
    事  實
一、甲○○前因搶奪案件，經本院以九十一年度訴字第八二二號
    判處有期徒刑一年八月確定，因施用第一級毒品案件，經本
    院以九十一年度訴字第八二七號判處有期徒刑八月確定，上
    開二案經送監接續執行，於民國九十五年六月八日因縮短刑
    期假釋出監付保護管束應至九十五年十二月十二日始縮刑期
    滿，嗣經撤銷假釋，於九十六年一月十九日再送監執行殘刑
    ，現仍在臺灣彰化監獄彰化分監執行中（不構成累犯）。詎
    甲○○復基於意圖為自己不法所有之搶奪犯意，於九十五年
    十一月二十九日下午二時十分許，騎乘車牌號碼不詳之黑色
    重型機車，前往雲林縣西螺鎮○○里○○路八二號、乙○○
    擔任店長之休閒小站飲料專賣店，向乙○○佯稱購買飲料，
    乘乙○○不及防備之際，徒手搶奪乙○○頸部之金項鍊一條
    （價值約新臺幣一萬元），得手後，旋將該條金項鍊變賣，
    所得款項已花用殆盡。
二、案經彰化縣警察局芳苑分局報告臺灣彰化地方法院檢察署檢
    察官偵查起訴。
    理  由
一、按刑事訴訟法第三百零三條第二款所謂已經提起公訴或自訴
    之案件在同一法院重行起訴者，必須先起訴之案件係合法者
    始足當之，若先起訴之案件係不合法，則後起訴之案件，自
    無適用本條款規定之餘地（最高法院六十一年臺上字第三八
    七號判例意旨參照）。經查，本案同一事實，雖經臺灣雲林
    地方法院檢察署檢察官於九十六年一月十日以九十六年度偵
    字第二六○號追加起訴書，向本院九十六年度訴字第五一號
    被告甲○○被訴搶奪等案件為追加起訴，然因本院九十六年
    度訴字第五一號案件業於九十六年一月八日辯論終結，並於
    同月十二日宣判，上開追加起訴即與刑事訴訟法第二百六十
    五條第一項追加起訴之要件不符，而不合法，且經本院於九
    十六年二月十二日以九十六年度訴字第五一號判決公訴不受
    理在案，此有臺灣雲林地方法院檢察署檢察官九十六年度偵
    字第二六○號追加起訴書一份、本院九十六年度訴字第五一
    號刑事判決二份、臺灣高等法院被告前案紀錄表一份在卷可
    考，按諸前揭說明，檢察官就同一事實，再行提起本件公訴
    ，自無刑事訴訟法第三百零三條第二款規定之適用。
二、再按除被告所犯為死刑、無期徒刑、最輕本刑為三年以上有
    期徒刑之罪或高等法院管轄第一審案件者外，於刑事訴訟法
    第二百七十三條第一項程序進行中，被告先就被訴事實為有
    罪之陳述時，審判長得告知被告簡式審判程序之旨，並聽取
    當事人、代理人、辯護人及輔佐人之意見後，裁定進行簡式
    審判程序；除簡式審判程序及簡易程序案件外，第一審應行
    合議審判；刑事訴訟法第二百七十三條之一第一項、第二百
    八十四條之一分別定有明文。本件被告甲○○所犯均係死刑
    、無期徒刑、最輕本刑為三年以上有期徒刑或高等法院管轄
    第一審案件以外之罪，且於本院行準備程序時就被訴事實為
    有罪之陳述，經受命法官告知簡式審判程序之旨，並聽取公
    訴人、被告之意見後，本院合議庭認無不得或不宜改依簡式
    審判程序進行之處，經評議結果，裁定改由受命法官獨任行
    簡式審判程序。
三、上開事實，業據被告甲○○於警詢、偵訊、本院審理時坦承
    不諱，核與被害人乙○○於警詢時證述之情節相符，復有現
    場照片二幀在卷可稽，足徵被告之自白確與事實相符。本件
    事證明確，被告搶奪之犯行，應堪認定。
四、核被告所為，係犯刑法第三百二十五條第一項之普通搶奪罪
    。爰審酌被告前因搶奪案件，經本院以九十一年度訴字第八
    二二號判處有期徒刑一年八月確定，因施用第一級毒品案件
    ，經本院以九十一年度訴字第八二七號判處有期徒刑八月確
    定，上開二案經送監接續執行，於九十五年六月八日因縮短
    刑期假釋出監付保護管束應至九十五年十二月十二日始縮刑
    期滿，此有臺灣彰化地方法院檢察署刑案資料查註紀錄及臺
    灣高等法院被告全國前案紀錄表各一份在卷可稽，雖不構成
    累犯，然其於假釋期間，再犯本件搶奪案件，顯不知悔改，
    且被告正值年輕，竟不思以正當途徑獲取所需，僅因缺錢花
    用，即任意搶奪他人財物，不僅輕忽他人財產法益，亦嚴重
    破壞社會秩序，另考量其搶奪之手段、所得財物之價值、對
    被害人所生之損害，暨犯罪後坦承犯行，態度尚屬良好等一
    切情狀，量處如主文所示之刑。
據上論斷，應依刑事訴訟法第二百七十三條之一第一項、第二百
九十九條第一項前段，刑法第三百二十五條第一項，判決如主文
。
本案經檢察官陳茂亭到庭執行職務。
中　　華　　民　　國　　96　　年　　3 　　月　　8 　　日
                  刑事第六庭    法  官  鄭舜元
以上正本證明與原本無異。
如不服本判決，應於判決送達後10日內，向本院提出上訴狀（須
附繕本）。
告訴人或被害人對於判決如有不服具備理由請求檢察官上訴者，
其上訴期間之計算係以檢察官收受判決正本之日期為準。
中　　華　　民　　國　　96　　年　　3 　　月　　9 　　日
                                書記官  呂雅惠
附錄：論罪科刑法條
中華民國刑法第325條
意圖為自己或第三人不法之所有，而搶奪他人之動產者，處6月
以上5年以下有期徒刑。
因而致人於死者，處無期徒刑或7年以上有期徒刑，致重傷者，
處3年以上10年以下有期徒刑。
第1項之未遂犯罰之。
